【裁判字號】    92,裁,412
【裁判日期】    920403
【裁判案由】    搬遷補償
【裁判全文】
最  高  行  政  法  院  裁  定                    九十二年度裁字第四一二號
    抗  告  人  甲○○
                              .
右抗告人因與相對人交通部公路局第三區工程處間搬遷補償事件，對於中華民國九十
一年三月七日高雄高等行政法院九十年度訴字第一六○五號裁定提起抗告，本院裁定
如左︰
    主  文
抗告駁回。
抗告訴訟費用由抗告人負擔。
    理  由
一、按抗告法院認抗告為不合法或無理由者，應為駁回抗告之裁定，行政訴訟法第二
    百七十二條準用民事訴訟法第四百九十二條第一項定有明文。
二、原裁定係以：相對人八十九年九月二十八日（八九）三工總字第八九二七二六八
    號函，已明示駁回抗告人請求自動搬遷補助費之意旨，係屬行政處分。抗告人若
    有不服，本應依訴願法第十四條第一項之規定，於法定期間內，對該函所為之處
    分提起訴願，始為適法。乃抗告人竟於訴願期間經過後，另於九十年二月二日，
    向相對人申請核發自動搬遷補助費，經相對人以九十年四月二十日（九○）三工
    總字第九○○九五四○號函復略以：「．．．，請依本處八十九年九月二十八日
    （八九）三工總字第八九二七二六八號函辦理．．．。」抗告人不服該函文，乃
    向交通部提起訴願（誤載為再訴願），經遭決定駁回後，提起本件行政訴訟。經
    核相對人九十年四月二十日（九○）三工總字第九○○九五四○號函，僅係重申
    八十九年九月二十八日之函文內容，不生任何法律效果，並非行政處分，抗告人
    本不得對之提起訴願，訴願機關未自程序上予以駁回，雖有未合，惟其結論並無
    二致，應予維持等情為由，駁回抗告人之起訴，經核於法並無違誤。
三、抗告意旨略謂：抗告人於八十九年九月二十八日（八九）三工總字第八九二七二
    六八號函明示駁回抗告人之請求自動搬遷補助費意旨時，抗告人既在八十九年十
    月五日向相對人上級機關提出申訴書，即為訴願之提出，只是抗告人對法律用語
    並不專精，只是文書用語上之瑕疵，應視為訴願之意旨。經此訴願於九十年四月
    二十四日，只獲得相對人（九○）三工總字第九○○九五四○號函維持原處分之
    決定。抗告人不服於九十年四月二十四日，再向相對人之上級機關交通部提出再
    訴願，卻遲遲未獲決定，抗告人始於九十年七月二十五日依法提起行政訴訟，於
    九十年十月三日才接到交通部交訴字第○四九○○一─一號函訴願案決定書，言
    明如不服本訴願決定，得於收受決定書送達之次日起二個月內向高雄高等行政法
    院提起行政訴訟，因此抗告人乃於九十年十月十八日補述送行政法院。查原裁定
    認為本件不備起訴要件而駁回抗告人之訴，其理由核與事實不符等語。
四、惟查本件抗告人於九十年四月二十四日向交通部提出之「再訴願書」載明：「再
    訴願人甲○○於民國八十八年二月九日申請退還公家配給宿舍，屏東縣潮州鎮○
    ○路○路新村三十三號一樓一戶，至九十年四月二十三日無法核發宿舍搬遷補助
    費。交通部公路局第三區工程處於九十年四月二十日（九○）三工總字第九○○
    九五四○號函，請依三工處八十九年九月二十八日（八九）三工總字第八九二七
    二六八號函，文到十日內，至三工處辦理交還該眷舍手續（交還鑰匙），再訴願
    人不服亂令，提起再訴願，請求上級長官撤銷三工處違法決定之公文，俾得保障
    退休人員應有的權益。」等語，是則本件訟爭之客體為相對人九十年四月二十日
    （九○）三工總字第九○○九五四○號函文，至為明確。抗告意旨所稱其對於相
    對人八十九年九月二十八日（八九）三工總字第八九二七二六八號函，已為訴願
    之提出乙節縱令屬實，核屬另一行政爭訟，要難因而認為本件即為合法。從而抗
    告論旨執以指摘原裁定與事實不符，非有理由，應予駁回。
五、依行政訴訟法第二百七十二條、第一百零四條、民事訴訟法第四百九十二條第一
    項、第九十五條、第七十八條，裁定如主文。
中    華    民    國    九十二      年      四        月      三        日
                    最 高 行 政 法 院  第 四 庭
                                審 判 長 法  官      廖  政  雄
                                         法  官      趙  永  康
                                         法  官      林  清  祥
                                         法  官      鍾  耀  光
                                         法  官      姜  仁  脩
右  正  本  證  明  與  原  本  無  異
                                         法院書記官  張  雅  琴
中    華    民    國    九十二      年      四        月      三        日


司法院資訊處製作；財團法人民間司法改革基金會備份。
